【裁判字號】    97,訴,2146
【裁判日期】    980220
【裁判案由】    強盜等
【裁判全文】
臺灣臺南地方法院刑事判決              97年度訴字第2146號
公  訴  人  臺灣臺南地方法院檢察署檢察官
被      告  丁○○
                    另案於臺灣臺南監獄臺南分監執行中
指定辯護人  本院公設辯護人 林宜靜
上列被告因強盜等案件，經檢察官提起公訴（97年度偵字第1592
8號），本院判決如下：
    主  文
丁○○意圖為自己不法之所有，而竊取他人之動產，處有期徒刑
陸月。又意圖為自己不法之所有，攜帶兇器，以脅迫至使不能抗
拒，而取他人之物，處有期徒刑柒年貳月；扣案之西瓜刀壹把沒
收。又意圖為自己不法之所有，攜帶兇器，以脅迫至使不能抗拒
，而取他人之物，處有期徒刑柒年貳月；扣案之西瓜刀壹把沒收
。應執行有期徒刑拾貳年陸月，扣案之西瓜刀壹把沒收。
    事  實
一、丁○○基於意圖為自己不法所有之犯意，分別於民國：
  (一)97年11月2日上午7時許，在臺南縣歸仁鄉○○路○段200巷45
    號前，見涂乙○所有車牌號碼UPN—751號輕型機車鑰匙未拔
    下，認有機可趁，徒手發動引擎而竊取之，得手後供己代步
    之用。
  (二)97年11月8日凌晨2時35分許，騎乘前開竊得之機車至位於臺
    南縣仁德鄉仁愛村636號南昇加油站，見該加油站僅有加油
    員工1人，認有機可趁，即持客觀上足對人之身體、生命構
    成威脅可供兇器使用之西瓜刀1把，指向加油員工游昌彥，
    以此脅迫之方式，使游昌彥心生畏懼至不能抗拒，丁○○即
    強取游昌彥身上內有新台幣 (下同)1 萬元加油款項之腰包
    一只，得手後隨即騎車逃逸，並將該贓款花用殆盡。
  (三)97年11月10日凌晨2時16分許，騎乘上開竊得之機車至位於
    臺南縣仁德鄉○○村○○路○段596號統一精工速邁樂加油站
    ，見該加油站內僅有加油員工1人，認有機可趁，即持上開
    西瓜刀1把，於加油員工丙○○面前晃動，以此脅迫之方式
    ，使丙○○心生畏懼至不能抗拒，丁○○即強取丙○○身上
    所有現金500元，得手後隨即騎車逃逸。
  迄於11月10日凌晨2時50分許，騎乘上開機車行經臺南縣仁德
  鄉○○路77巷口時，為警當場查獲，並扣得現金500元、西瓜
  刀1 把及上開機車1輛等物。
    理  由
甲、程序部分：
  (一)被告以外之人於審判外之陳述，雖不符刑事訴訟法第159條
    之1至第159條之4之規定，而經當事人於審判程序同意作為
    證據，法院審酌該言詞陳述或書面陳述作成時之情況，認為
    適當者，亦得為證據。刑事訴訟法第159條之5定有明文。經
    查：證人即被害人涂乙○、游昌彥、丙○○等人於警詢中之
    證言既經被告於審判程序中同意作為證據 (見本院卷第38頁
    ) ，本院審酌該證言作成時之情況，認為適當，自得採為本
    案之證據。
  (二)按證人依法應具結而未具結者，其證言意見，不得作為證據
    。又被告以外之人於偵查中向檢察官所為之陳述，除顯有不
    可信之情況者外，得為證據，刑事訴訟法第158-3條、第159
    -1條第2項，分別定有明文。經查：證人即被害人涂乙○、
    游昌彥、丙○○等人於檢察官偵查中之證言，均經過具結，
    本院又查無其證言有顯有不可信之情況，自得採為判決之基
    礎。
乙、實體部分：
一、訊據被告丁○○對於上揭犯行，於警詢 (見警卷第1-3頁)、
    檢察官偵查 (見97年度偵字第15928號卷，以下稱偵卷第5、
    6頁)及本院準備 (見本院卷第38頁)與審理 (見本院卷第59
    頁)程序中均坦承不諱，核與證人即被害人涂乙○ (見警卷
    第10、11頁，偵卷第14、15頁)、游昌彥 (見警卷第6-9頁，
    偵卷第15、16頁)、丙○○ (見警卷第4、5頁，偵卷第16、1
    7頁)等人於警詢、檢察官偵查中證述之情節大致相符。此外
    且有扣押物品目錄表1紙 (見警卷第16頁)、贓物認領保管單
    2張 (見警卷第17、18頁)、錄影機翻拍照片8張 (見警卷第2
    4-28頁)等附卷可證，被告自白核與事實相符，當可採信，
    本件事證已甚明確，犯行堪以認定，應予依法論科。
二、核被告丁○○就事實(一)部分，所為係犯刑法第320條第1項之
    竊盜罪；就事實(二)(三)部分，所為係犯刑法第330條第1項之加
    重強盜罪。其所犯上開3罪間，犯意各別，行為互殊，應分
    論併罰。爰審酌被告犯罪之動機、目的、手段、所生損害及
    犯罪後態度等一切情狀，量處如主文所示之刑及定其應執行
    之刑，以資懲戒。再扣案之西瓜刀1把為被所有，係供被告
    犯罪事實(二)(三)部分犯罪所用之物，應依刑法第38條第1項第2
    款之規定宣告沒收。末查公訴人雖求處被告犯罪事實(二)(三)部
    分各有期徒刑10年，然本院參酌被告強盜時未傷害被害人及
    強盜金額不高等情，以如主文所示之刑度為當，附此敘明。
據上論斷，應依刑事訴訟法第299條第1項前段，刑法第320條第
1項、第330條第1項、第51條第5款、第38條第1項第2款，刑法施
行法第1條之1，判決如主文。
本案經檢察官甲○○到庭執行職務。
中    華    民    國    98    年    2    月    20     日
                刑事第六庭    審判長法  官   蔡直青
                                    法  官   張家瑛
                                    法  官   廖建彥
以上正本證明與原本無異。
如不服本判決應於收受本判決後10日內向本院提出上訴書狀，並
應敘述具體理由。其未敘述上訴理由者，應於上訴期間屆滿後20
日內向本院補提理由書狀（均須按他造當事人之人數附繕本）「
切勿逕送上級法院」。
                                    書記官   王政煌
中    華    民    國    98    年    2     月    20    日
附錄本案論罪科刑法條全文：
刑  法
第 320 條
意圖為自己或第三人不法之所有，而竊取他人之動產者，為竊
  盜罪，處五年以下有期徒刑、拘役或五百元以下罰金。
意圖為自己或第三人不法之利益，而竊佔他人之不動產者，依
  前項之規定處斷。
前二項之未遂犯罰之。
第 330 條
犯強盜罪而有第三百二十一條第一項各款情形之一者，處七年
  以上有期徒刑。
前項之未遂犯罰之


司法院資訊處製作；財團法人民間司法改革基金會備份。
